# 处置非同一控制取得的子公司（案例特殊）

提问人：蛋蛋的忧伤 时间：2015-12-11 09:30:12
现有一客户拟出售非同一控制下收购的子公司，转让价为 690 万元，当时收购时的价格为 600 万元。双方11.26签订股份转让合同，11.30办理工商变更登记，12.2支付 400 万元股权转让款。股份转让合同约定“办理工商变更登记后，对方即按规定享受利润分担亏损”。 另外，受让方实际是老板找人帮其代持，实际还是受公司控制。截至2015.11.30，拟转让的该子公司尚欠公司约 1000 万元款项，也有以房产、土地为公司借款提供抵押担保事项。 现在中介机构关注的焦点是：截至2015.11.30时点，母公司层面和合并层面如何列报或披露该子公司？划分为持有待售是否恰当？

回答人：chenyiwei
首先要确认该次处置交易是否真实？是否确实丧失了对该子公司的控制权？此问题应按照实质重于形式的原则处理。其次，如果处置交易是真实的（确实导致丧失了控制权），则按照你所说的交易条件，对方在 11 月 30 日后即按规定享受利润分担亏损，是否表明在11 月底已经不再控制该子公司，不应再合并其资产负债表了？